臺灣屏東地方法院刑事判決
111年度訴字第44號
公  訴  人  臺灣屏東地方檢察署檢察官
被      告  陳正順



上列被告因違反毒品危害防制條例案件，經檢察官提起公訴（11
0年度毒偵字第2513號、110年度偵字第3879號），因被告於準備
程序中就被訴犯罪事實為有罪之陳述，經告知簡式審判程序之旨
，並聽取當事人之意見後，經本院合議庭裁定由受命法官獨任進
行簡式審判程序，茲判決如下：
    主    文
陳正順犯施用第一級毒品罪，累犯，處有期徒刑柒月。扣案如附
表編號1、2所示之物，均沒收銷燬；又犯施用第二級毒品罪，累
犯，處有期徒刑參月，如易科罰金，以新臺幣壹仟元折算壹日。
扣案如附表編號3至5所示之物，均沒收銷燬。
    犯罪事實
一、陳正順知悉海洛因、甲基安非他命分別為毒品危害防制條例
    列管之第一級毒品、第二級毒品，不得非法施用，竟基於施
    用第一級毒品、第二級毒品之犯意，於110年11月12日10時
    許，在屏東縣萬丹鄉內某處，分別以將第一級毒品海洛因摻
    水置於針筒內注射血管之方式施用第一級毒品海洛因1次；
    將第二級毒品甲基安非他命置於玻璃球中點火燒烤，以口鼻
    吸食煙霧之方式施用第二級毒品甲基安非他命1次。嗣因另
    案通緝為警緝獲，並當場在其身上及所駕駛、懸掛車牌號碼
    0000-00號車牌之原車牌號碼000-0000號自用小客車內扣得
    如附表所示之物，復得其同意而採集其尿液送驗，檢驗結果
    呈可待因、嗎啡陽性及安非他命、甲基安非他命陽性反應，
    始悉上情。
二、案經屏東縣政府警察局東港分局報告臺灣屏東地方檢察署檢
    察官偵查起訴。
　　理    由
壹、程序部分
　一、被告陳正順本案所犯均非為死刑、無期徒刑、最輕本刑為
      3年以上有期徒刑之罪或高等法院管轄之第一審案件，而
      於準備程序進行中，被告先就被訴事實為有罪之陳述，經
      本院告知簡式審判程序之旨，並聽取當事人之意見後，由
      本院依刑事訴訟法第273條之1第1項規定裁定由受命法官
      獨任進行簡式審判程序，是本案之證據調查，依刑事訴訟
      法第159條第2項、第273條之2規定，不受同法第159條第1
      項、第161條之2、第161條之3、第163條之1及第164條至
      第170條規定之限制，合先敘明。
　二、觀察、勒戒或強制戒治執行完畢釋放後，3年內再犯第10
      條之罪者，檢察官應依法追訴，毒品危害防制條例第23條
      第2項定有明文。查被告前於109年間因施用毒品案件，經
      臺灣臺南地方法院以109年度訴字第748號裁定送觀察、勒
      戒後，因認無繼續施用毒品之傾向，於110年8月12日執行
      完畢釋放出所等情，有臺灣高等法院被告前案紀錄表在卷
      可查，被告於觀察勒戒執行完畢釋放後，3年內又犯本案
      施用第一、二級毒品犯行，揆諸前揭規定，自應依法追訴
      處罰。
貳、實體部分　　
　一、上揭犯罪事實，業據被告於警詢、偵訊、本院準備程序及
      審理時坦承不諱（見毒偵卷第21至32、109至115頁；本院
      卷第53、78頁），並有屏東縣政府警察局東港分局搜索扣
      押筆錄暨扣押物目錄表、臺灣屏東地方檢察署110年度保
      字第1755號扣押物品清單、扣押物照片3幀、屏東縣政府
      警察局東港分局崁頂分駐所偵辦毒品案尿液送檢人真實姓
      名代號對照表、被告逮捕照片及懸掛車牌號碼0000-00號
      車牌之車牌號碼000-0000號自用小客車照片5幀、正修科
      技大學超微量研究科技中心110年12月07日報告編號：R00
      -0000-000尿液檢驗報告、本院111年度成保管字第37號扣
      押物品清單在卷可查（見毒偵卷第59至63、67、95至99、
      171、195、201至205頁；本院卷第41至43頁），復有如附
      表所示之物扣案可憑。足佐被告前揭任意性自白與事實相
      符，堪信為真實。從而，本件事證明確，被告上揭犯行，
      洵可認定，應依法論科。
　二、論罪科刑
　　㈠核被告所為，分別係犯毒品危害防制條例第10條第1項施用
      第一級毒品罪、同條第2項施用第二級毒品罪，被告持有
      第一、二級毒品之低度行為，為施用之高度行為所吸收，
      均不另論罪。
　　㈡被告所犯前開施用第一級毒品罪、施用第二級毒品罪2罪間
      ，犯意各別，行為互殊，應予分論併罰。
　　㈢被告前於109年間因竊盜案件，經臺灣臺南地方法院以109
      年度簡字第2732號判決判處有期徒刑3月、40日確定，經
      入監執行有期徒刑後接續執行拘役，於110年8月18日執行
      完畢出監等情，有臺灣高等法院被告前案紀錄表在卷可按
      。是被告於前揭徒刑執行完畢後，5年內故意再犯本案有
      期徒刑以上之罪，自符合累犯之要件，應依刑法第47條第
      1項規定，論以累犯，又依司法院釋字第775號解釋意旨，
      並考量被告前揭合於累犯要件之竊盜案件雖與本案罪質有
      間，惟被告前尚因違反毒品危害防制條例，經法院判處罪
      刑，且入監執行期間非短等情，觀之前揭前案紀錄即明，
      猶未能記取教訓，再度犯罪，足見被告之刑罰反應能力薄
      弱，爰就被告本案所犯各罪之法定本刑最高度及最低度，
      均加重之。
    ㈣被告前揭各罪之科刑，爰以被告之責任為基礎，並審酌被
      告前因施用毒品經觀察、勒戒後，猶未思積極戒毒，竟再
      犯本件施用毒品犯行，所為實屬不該，惟念其犯後坦承犯
      行，態度尚可，並考量施用毒品本質上係屬戕害自身健康
      之行為，尚未直接危害他人，反社會性程度應屬較低。暨
      考量被告於本院審理時自陳之學、經歷、家庭生活及經濟
      狀況等情（見本院卷第78頁）等一切情狀，分別量處如主
      文所示之刑，並就得易科罰金部分，併諭知如易科罰金，
      以1,000元折算1日之標準。
三、沒收部分
　　扣案之如附表編號1、2所示之物，經員警檢驗後均呈海洛因
    陽性反應；扣案之如附表編號3至5所示之物，則均呈甲基安
    非他命陽性反應等情，有毒品簡易快速篩檢試劑初步判讀結
    果、屏東縣政府警察局東港分局毒品初步檢驗結果報告表3
    紙存卷可考（見毒偵卷第73至75、77至79、81至83頁），足
    信前揭扣案物上均殘留有各該毒品，且無從與沾附之前揭前
    揭扣案物析離，應整體視為查獲之第一級、二級毒品，並係
    被告所有並為本案施用第一級、第二級毒品所用之物，業據
    被告供承在卷（見毒偵卷第24至26頁），核與本案犯罪事實
    相關，應依前揭法文規定，不問屬於被告與否，分別併於被
    告所犯施用第一級、第二級毒品罪主文內，宣告沒收銷燬之
    。
四、公訴意旨認被告所涉於109年10月29日前某日時持有第一級
    、第二級毒品部分，由本院另諭知不受理之判決，附此敘明
    。
據上論斷，應依刑事訴訟法第273條之1第1項、第299條第1項前
段，毒品危害防制條例第10條第1項、第2項、第18條第1項前段
，刑法第11條、第47條第1項、第41條第1項，判決如主文。
本案經檢察官葉幸眞提起公訴，檢察官吳政洋到庭執行職務。
中　　華　　民　　國　　111 　年　　2 　　月　　24　　日
                  刑事第四庭  法  官  錢毓華
以上正本證明與原本無異。
如不服本判決應於收受判決後20日內向本院提出上訴書狀，並應
敘述具體理由；其未敘述上訴理由者，應於上訴期間屆滿後20日
內向本院補提理由書（均須按他造當事人之人數附繕本）「切勿
逕送上級法院」。
中　　華　　民　　國　　111 　年　　2 　　月　　24　　日
                              書記官  郭淑芳
附錄論罪科刑法條：毒品危害防制條例第10條第1項、第2項。
毒品危害防制條例第10條第1項、第2項
施用第一級毒品者，處六月以上五年以下有期徒刑。
施用第二級毒品者，處三年以下有期徒刑。
附表
編號 名稱 數量   1 夾鍊袋  2個   2 針筒 6支   3 玻璃球 1個   4 塑膠吸管 1支   5 塑膠藥鏟 1支